【裁判字號】    97,聲,733
【裁判日期】    970307
【裁判案由】    聲明異議
【裁判全文】
臺灣板橋地方法院刑事裁定               97年度聲字第733號
聲明異議人  甲○○
即  受刑人
上列聲明異議人因詐欺執行案件（臺灣板橋地方法院檢察署97年
度執減更字第125 號案），認檢察官執行之指揮為不當，聲明異
議，本院裁定如后：
    主  文
異議之聲明駁回。
    理  由
一、聲明意旨略稱：受刑人甲○○因詐欺案件，經判處有期徒刑
    一年確定，嗣再經減為有期徒刑六月，如易科罰金，以銀元
    三百元折算一日確定，然受刑人係任職於齊禮股份有限公司
    之員工，另受刑人有年逾八十高齡之母親林周錦雲，及二名
    就學子女林晟、林蓉，受刑人執行刑罰，則老邁母親及子女
    之生活費、學費即無人供應，又受刑人患有高血壓，健康狀
    況亦不適宜為刑罰執行，故向臺灣板橋地方法院檢察署聲請
    易科罰金，惟該署拒絕准予受刑人易科罰金之聲請，並為刑
    罰執行之指揮，而受刑人於入監後，血壓即飆升至200 多單
    位，現正於病舍治療，本案受刑人顯因職業、家庭及身體健
    康之關係，致執行顯有困難，亦無刑法第41條第1 項但書規
    定之情形，為此聲明異議云云。
二、經查，本件聲明異議人即受刑人甲○○因詐欺案件，經本院
    95年度易字第1367號刑事判決判處有期徒刑一年，嗣於臺灣
    高等法院審理時撤回上訴確定，復經本院以97年度聲減字第
    17號裁定減為有期徒刑六月，並依95年7 月1 日修正條文施
    行前刑法第41條第1 項之規定諭知易科罰金折算標準確定在
    案，此經本院調取臺灣板橋地方法院檢察署97年度執減更字
    第125 號執行全案卷核閱無訛，惟按犯最重本刑為五年以下
    有期徒刑以下之刑之罪，而受六月以下有期徒刑或拘役之宣
    告，因身體、教育、職業或家庭關係，執行顯有困難者，得
    以一元以上三元以下折算一日，易科罰金，但確因不執行所
    宣告之刑，難收矯正之效，或難以維持法秩序者，不在此限
    ，95年7 月1 日修正條文施行前刑法第41條第1 項定有明文
    。本件聲明異議人甲○○所主張其因身體、家庭、職業關係
    致執行顯有困難等情，固據其提出在職證明書、戶籍謄本、
    子女學生證影本、臺灣臺北看守所員工消費合作社門市部家
    屬代購三聯單收據為證，惟聲明異議人於所犯上開詐欺案件
    所詐取之金額高達一千八百餘萬元，被害人所受損害甚鉅，
    聲明異議人尚未彌補，且犯後對其所為犯行避重就輕，此有
    本院95年度易字第1367號刑事確定判決可稽，是核上情，執
    行檢察官本此而基於職權斟酌，認不執行所宣告之刑，難收
    矯正之效，及無以維持法秩序，將被告發監執行，並於97年
    2 月15日以97年度執減更字第125 號命令不准易科罰金，檢
    察官之上開執行指揮，合於95年7 月1 日修正條文施行前刑
    法第41條第1 項但書之規定。本件聲明異議人以身體、家庭
    、健康關係致其服刑顯有困難為由，認檢察官執行指揮不當
    而聲明異議，尚難認有理由，其聲明異議，應予駁回。
三、爰依刑事訴訟法第486 條，裁定如主文。
中    華    民    國    97    年    3     月    7     日
                  刑事第十四庭  法  官  林海祥
上列正本證明與原本無異。
如不服本裁定，應於裁定送達後5日內敘明抗告理由，向本院提
出抗告狀。
                                書記官  陳金鳳
中    華    民    國    97    年    3     月    7     日


司法院資訊處製作；財團法人民間司法改革基金會備份。
